臺灣桃園地方法院刑事判決　　　　　　　 100年度訴字第27號
公　訴　人　臺灣桃園地方法院檢察署檢察官
被　　　告　康興文
指定辯護人　本院公設辯護人林銘宏
上列被告因違反槍砲彈藥刀械管制條例案件，經檢察官提起公訴
（99年度偵字第26594 號），本院判決如下：
    主  文
康興文未經許可，寄藏可發射子彈具有殺傷力之改造手槍，累犯
，處有期徒刑壹年貳月，併科罰金新臺幣參萬元，罰金如易服勞
役，以新臺幣壹仟元折算壹日。扣案仿德林吉雙管手槍製造之改
造手槍1 枝（槍枝管制編號：0000000000號）沒收。
    事  實
一、康興文前因違反毒品危害防制條例案件，經臺灣高等法院以
    89年度上更一字第1052號判決判處有期徒刑4 年，並經最高
    法院以90年度台上字第6193號判決駁回上訴確定；又因違反
    毒品危害防制條例案件，經本院以90年度易字第1214號判決
    判處有期徒刑7 月，上訴於臺灣高等法院因撤回上訴而確定
    ；其後另因偽造文書案件，經本院以90年度易字第1720號判
    決判處有期徒刑2 月確定；上開案件確定後並經本院以93年
    度聲字第26號裁定定其應執行刑為有期徒刑4 年7 月確定，
    入監執行後於民國95年1 月31日縮刑期滿執行完畢。
二、詎康興文未記取教訓，明知可發射子彈具有殺傷力之改造手
    槍，屬槍砲彈藥刀械管制條例所管制之槍枝，非經中央主管
    機關許可，不得無故持有、寄藏，竟基於非法寄藏具殺傷力
    改造手槍之犯意，於96年2 、3 月間某日，在其位於桃園縣
    楊梅市○○路21巷6 號住處，收受友人馮富根（已於96年7
    月12日死亡）所交付之可發射子彈具有殺傷力之仿德林吉雙
    管手槍製造之改造手槍1 枝（獲案後槍枝管制編號：000000
    0000），並自斯時起予以保管寄藏，且將之藏放在桃園縣楊
    梅市○○路○ 段232 巷某土地公廟之金爐內下層處，其上以
    香灰掩覆。嗣於99年9 月23日下午3 時45分許，康興文因施
    用毒品，經桃園縣政府警察局中壢分局警員在其位於楊梅市
    ○○街111 號居處查獲毒品案件時，康興文在警員未發覺其
    寄藏槍枝之犯罪前，主動自首供出上情，而經警在上開土地
    公廟之金爐內扣得上開改造槍枝1 枝。
三、案經康興文自首及桃園縣政府警察局中壢分局報請臺灣桃園
    地方法院檢察署檢察官偵查起訴。
    理  由
一、本案所引用之供述及非供述證據，經本院依法踐行調查證據
    程序，檢察官、被告及辯護人均不爭執各該證據之證據能力
    （見本院審訴字卷第22頁、訴字卷第19頁背面至20頁），又
    查無依法應排除其證據能力之情形，是後述所引用證據之證
    據能力均無疑義，先予敘明。
二、本院認定犯罪事實所憑之證據及認定之理由：
（一）上開寄藏具殺傷力改造手槍之犯罪事實，業據被告於警詢
      、偵查及本院準備程序、審理時均自白明確（參偵查卷第
      7 至8 、13至16、41、67至68頁，本院審訴字卷第21頁背
      面，訴字卷第21頁背面至22頁）。
（二）並有扣案之改造手槍1 支可資佐證（保管字號：99年度刑
      管字第2236號，扣押物品清單參本院審訴字卷第2 頁）。
（三）上開扣案物經初步檢視後認係管制槍枝一節，有桃園縣政
      府警察局槍枝初步檢視報告表1 份在卷可查（參偵查卷第
      33至35頁）；經送內政部警政署刑事警察局鑑定，結果為
      ：送鑑手槍1 枝（槍枝管制編號：0000000000），認係改
      造手槍，由仿德林吉雙管手槍製造之槍枝，車通金屬槍管
      內阻鐵而成，擊發功能正常，可供擊發適用之子彈使用，
      認具殺傷力等節，有該局99年10月12日刑鑑字第09901376
      79號鑑定書1 份在卷可參（參偵查卷第70頁）。
（四）綜上所述，本案事證明確，被告犯行洵堪認定。
三、論罪科刑：
（一）罪名：按槍砲彈藥刀械管制條例第8 條第4 項之罪，係將
      持有與寄藏為分別之處罰規定，單純之持有，固不包括寄
      藏，但寄藏之受人委託代為保管，其保管之本身所為之持
      有，既係寄藏之當然結果，法律上自宜僅就寄藏行為為包
      括之評價，不應另就持有予以論罪（最高法院74年台上字
      第3400號判例參照）。是核被告康興文所為，係犯槍砲彈
      藥刀械管制條例第8 條第4 項之未經許可，寄藏可發射子
      彈具有殺傷力之改造手槍罪。
（二）累犯：被告有犯罪事實欄一所述之犯罪科刑及執行完畢紀
      錄，有臺灣高等法院被告前案紀錄表在卷可稽，其於受有
      期徒刑執行完畢後，5 年以內故意再犯本件有期徒刑以上
      之罪，為累犯，應依刑法第47條第1 項規定，加重其刑。
（三）自首：查本案係於99年9 月23日警員接獲舉報前往楊梅市
      ○○街111 號3 樓查獲毒品通緝犯之被告，在製作警詢筆
      錄前，被告主動告知有替朋友馮富根保管不明槍枝，並帶
      同警員前往楊梅市○○路○ 段232 巷內土地公廟金爐下方
      起出本案槍枝一節，有桃園縣政府警察局中壢分局100 年
      1 月18日函暨檢附之職務報告1 紙在卷可資佐證（參本院
      訴字卷第12至13頁）。可知具有偵查權限之警員在被告主
      動供出本案槍枝藏放位置前，並無確切之根據，得以合理
      懷疑被告有持有或寄藏本件槍枝之行為，故被告所為與自
      首之要件相符，且已報繳其寄藏而持有之本件全部槍枝，
      爰依槍砲彈藥刀械管制條例第18條第1 項前段規定，減輕
      其刑，又該條項同時有免除其刑之規定，併依刑法第66條
      第2 項後段之規定，減輕其刑至三分之二，並依法先加後
      減之。
（四）科刑：爰審酌槍枝屬高度危險之物品，非經主管機關許可
      不得擅自持有，以維社會大眾安全，被告竟無故寄藏具殺
      傷力之改造手槍，對社會之秩序及安寧危害甚深，惟念及
      其犯罪後有自首之情事，在審判中亦坦承犯行，態度良好
      ，尚有悔意，暨其寄藏槍枝之動機、數量、時間，及其前
      科素行非佳、學歷為國中畢業之智識程度等一切情狀，量
      處如主文所示之刑，及就併科罰金部分諭知易服勞役之折
      算標準。
（五）沒收：扣案之具殺傷力之仿德林吉雙管手槍製造之改造手
      槍1 枝（槍枝管制編號：0000000000），屬違禁物，應依
      刑法第38條第1 項第1 款之規定，宣告沒收。
據上論斷，應依刑事訴訟法第299 條第1 項前段，槍砲彈藥刀械
管制條例第8 條第4 項、第18條第1 項前段，刑法第11條、第47
條第1 項、第42條第3 項前段、第38條第1 項第1 款，判決如主
文。
本案經檢察官馮美珊到庭執行職務。
中    華    民    國   100    年    3     月    31    日
                  刑事第三庭  審判長法  官  曾家貽
                                    法  官  曾雨明
                                    法  官  楊麗文
以上正本證明與原本無異。
如不服本判決，應於判決送達後10日內向本院提出上訴書狀（應
附繕本），並應敘述具體理由，其未敘述上訴理由者，應於上訴
期間屆滿後20日向本院內補提理由書，上訴於臺灣高等法院。
                                    書記官  柯凱騰
中    華    民    國   100    年    3     月    31    日
附錄本判決論罪科刑法條：
槍砲彈藥刀械管制條例第8條第4項
未經許可，持有、寄藏或意圖販賣而陳列第1 項所列槍枝（鋼筆
槍、瓦斯槍、麻醉槍、獵槍、空氣槍或第4條第1項第1 款所定其
他可發射金屬或子彈具有殺傷力之各式槍砲）者，處3 年以上10
年以下有期徒刑，併科新臺幣700萬元以下罰金。